Images du répertoire du notaire Michel Auvray pour l'étude IX
Archives nationales de France
Images du répertoire du notaire Michel Auvray pour l'étude IX
21 septembre 1667 - 4 décembre 1687
MC/RE/IX/4
Etude IX; Auvray, Michel
Un registre
Archives nationales de France
Minutes et répertoires: la loi 2008-696 du 15 juillet 2008 relative aux archives a fixé à 75 ans à compter de la date de l'acte, ou à 25 ans à compter de la date du décès de l'intéressé si ce délai est plus bref, le délai de communication des minutes et répertoires des notaires; ce délai est porté à 100 ans à compter de la date de l'acte si le document se rapporte à un mineur (code du Patrimoine, articles L213-2, 4e d et 5e).
Autres documents de l'étude (dossiers de clients, comptabilité...): s'agissant d'archives privées, ces documents sont communicables selon les modalités fixées par le déposant ou le donateur.
Certains documents ne sont pas accessibles sous leur forme originale en raison de leur mauvais état de conservation.
Registre entré aux Archives nationales en 1931.
Images des répertoires de l’étude IX
Archives de l'étude IX
répertoire d'officier public ministériel
- Répertoire chronologique pour la période du 21 septembre 1667 au 4 décembre 1687, 21 septembre 1667 - 4 décembre 1687; MC/RE/IX/4; Un registre de 533 feuillets de papier manuscrits, hauteur 33,5 x largeur 21cm composé de 1 cahier folioté par le notaire. Le registre est en bon état.
  Le répertoire contient les informations suivantes: 1.nature de l'acte; 2. nom, prénom, des parties; 3. date du jour.
  répertoire
  - Liste chronologique des actes pour la période du 21 septembre au 31 décembre 1667, 21 septembre - 31 décembre 1667; 1 r°-5 v°
  - Liste chronologique des actes pour la période du 2 janvier au 30 décembre 1668, 2 janvier - 30 décembre 1668; 6 r°-29 v°
  - Liste chronologique des actes pour la période du 1er janvier au 31 décembre 1669, 1er janvier - 31 décembre 1669; 30 r°-61 v°
  - Liste chronologique des actes pour la période du 2 janvier au 31 décembre 1670, 2 janvier - 31 décembre 1670; 62 r°-90 r°
  - Liste chronologique des actes pour la période du 1er janvier au 30 décembre 1671, 1er janvier - 30 décembre 1671; 91 r°-109 r°
  - Liste chronologique des actes pour la période du 1er janvier au 31 décembre 1672, 1er janvier - 31 décembre 1672; 109 v°-126 r°
  - Liste chronologique des actes pour la période du 2 janvier au 30 décembre 1673, 2 janvier - 30 décembre 1673; 126 r°-141 v°
  - Liste chronologique des actes pour la période du 1er janvier au 31 décembre 1674, 1er janvier - 31 décembre 1674; 142 r°-160 v°
  - Liste chronologique des actes pour la période du 1er janvier au 31 décembre 1675, 1er janvier - 31 décembre 1675; 160 v°-181 v°
  - Liste chronologique des actes pour la période du 1er janvier au 31 décembre 1676, 1er janvier - 31 décembre 1676; 182 r°-206 r°
  - Liste chronologique des actes pour la période du 1er janvier au 31 décembre 1677, 1er janvier - 31 décembre 1677; 206 r°-225 r°
  - Liste chronologique des actes pour la période du 1er janvier au 31 décembre 1678, 1er janvier - 31 décembre 1678; 225 v°-245 v°
  - Liste chronologique des actes pour la période du 1er janvier au 31 décembre 1679, 1er janvier - 31 décembre 1679; 245 v°-276 r°
  - Liste chronologique des actes pour la période du 1er janvier au 31 décembre 1680, 1er janvier - 31 décembre 1680; 276 v°-300 r°
  - Liste chronologique des actes pour la période du 2 janvier au 31 décembre 1681, 2 janvier - 31 décembre 1681; 300 v°-335 r°
  - Liste chronologique des actes pour la période du 1er au 31 décembre 1682, 1er décembre - 31 décembre 1682; 335 r°-372 r°
  - Liste chronologique des actes pour la période du 1er janvier au 30 décembre 1683, 1er janvier - 30 décembre 1683; 372 v°-399 r°
  - Liste chronologique des actes pour la période du 1er janvier au 31 décembre 1684, 1er janvier - 31 décembre 1684; 399 v°-434 r°
  - Liste chronologique des actes pour la période du 3 janvier au 31 décembre 1685, 3 janvier - 31 décembre 1685; 434 v°-469 v°
  - Liste chronologique des actes pour la période du 1er janvier au 31 décembre 1686, 1er janvier - 31 décembre 1686; 470 r°-502 v°
  - Liste chronologique des actes pour la période du 1er janvier au 4 décembre 1687, 1er janvier - 4 décembre 1687; 503 r°-533 r°